# 质押的应收票据在报表怎样列示？

提问人：dxxd_ren 时间：2020-01-18 18:59:32
1 、质押期到期后，票据还属于企业；
2 、质押的票据到期后，现金直接被划走。
这两类该怎样列示？应收款项融资还是应收票据，看到有的公司在其他流动资产列示质押的票据。

回答人：chenyiwei
不论如何，质押就说明转让受限，这两种情况下票据的业务模式都是持有至到期以收款，所以属于以摊余成本计量的金融资产，列报为应收票据。